臺灣臺中地方法院民事裁定　　　　　 99年度司家聲字第131號
聲　請　人　陳秀滿
上列當事人因養父死亡後許可終止收養事件，本院裁定如下：
    主  文
准予終止聲請人與陳國材間之收養關係。
程序費用由聲請人負擔。
    理  由
一、聲請意旨略以：聲請人（女、民國○○○年○月○日生，身
    分證統一編號：Ｚ000000000號）為關係人即收養
    人陳國材（男、十二年四月八日生，身分證統一編號：Ｚ0
    00000000號）之養女，因關係人陳國材獨居，聲請
    人同意由關係人陳國材收養，以照顧關係人陳國材晚年之生
    活，而關係人陳國材於九十九年三月二十二日死亡，聲請人
    希望回歸本家、認祖歸宗，爰依民法第一千零八十條之一第
    一項之規定，聲請許可終止聲請人與關係人陳國材之收養關
    係等語。並提出除戶謄本三份、戶籍謄本二份、繼承系統表
    一份為證。
二、按養父母死亡後，養子女得聲請法院許可終止收養；法院認
    終止收養顯失公平者，得不許可之，民法第一千零八十條之
    一第一項、第四項分別定有明文。經查，聲請人主張之事實
    ，業據聲請人提出戶籍謄本及除戶戶籍謄本等為證，復據聲
    請人到庭陳稱：關係人陳國材過世後，其並未因繼承而取得
    養父之遺產，曾聽養父提及在大陸有妻子，但不知是否生存
    等語（本院九十九年十二月三十日訊問筆錄參照）；又聲請
    人並未至行政院國軍退除役官兵輔導委員會臺中縣榮民服務
    處辦理關係人陳國材骨灰後續祭祀管理事宜及相關權利手續
    ，此有該處一００年三月九日中縣處善字第一０００００一
    三四一號函在卷可憑；而關係人陳國材之退休俸金領至九十
    九年六月三十日止，並於九十九年一月四日赴大甲日南郵局
    驗證完畢，亦有該處一００年四月八日中縣處善字第一００
    ０００一九二０號函暨所附國軍薪俸資料管理處函及國軍退
    除官兵俸金發放詳印表在卷可稽；另據關係人即聲請人之胞
    姊陳梅具狀陳明：其同意聲請人聲請本件終止收養、認祖歸
    宗等語。觀諸聲請人係為照顧在臺獨居之關係人陳國材，而
    被關係人陳國材收養，而關係人陳國材於九十九年三月二十
    二日死亡，此有除戶戶籍謄本在卷可憑，是本件終止收養動
    機既無不當，終止本件收養關係，對於關係人陳國材並無特
    別不利益，本件聲請人聲請終止其與關係人陳國材之收養關
    係，應無顯失公平之情形，從而，聲請人之聲請，於法尚無
    不合，應予允許。
三、依非訟事件法第二十一條第一項前段，裁定如主文。
中    華    民    國    100    年    4    月    25    日
                  家事法庭    司法事務官  羅欣寧
上正本證明與原本無異
如不服本件裁定，得於裁定書送達之翌日起十日內，以書狀敘述
理由，向本庭提起抗告。並應繳納抗告費新臺幣一千元（需附繕
本）。
中    華    民    國    100    年    4    月    25    日
                              書  記  官  廖于萱